【裁判字號】    91,豐簡上,477
【裁判日期】    920317
【裁判案由】    家庭暴力防治法之傷害
【裁判全文】
臺灣臺中地方法院刑事判決                      九十一年度豐簡上字第四七七號
    上  訴  人  乙○○
    即  被  告
右上訴人因家庭暴力防治法之傷害案件，不服本院豐原簡易庭九十一年度豐簡字第三
九五號中華民國九十一年九月三十日第一審簡易判決（聲請案號：臺灣臺中地方法院
檢察署九十一年度偵字第一二九八五號），提起上訴，本院判決如左：
    主  文
上訴駁回。
    事  實
一、乙○○與甲○○為夫妻關係，係家庭暴力防治法第三條第一款所定之家庭成員，
    其二人平日感情不睦，時有爭執。乙○○因不滿甲○○離家不歸，於民國九十一
    年六月十六日二十三時許，至臺中縣神岡鄉○○路二三０號找尋甲○○，二人又
    因細故發生爭吵。乙○○竟基於普通傷害之犯意，在甲○○上班之「豐原大道七
    段驊軒卡拉ＯＫ廣場」門口掌摑甲○○之臉部，且於甲○○倒地時，再與甲○○
    發生拉扯，致甲○○受有臉部挫傷瘀血五公分（左眼眶）、右膝擦傷三Ｘ三公分
    、左膝擦傷四Ｘ三公分、兩側上肢多處瘀血（右臂三公分、三公分；左臂一公分
    、一公分）等傷害。
二、案經甲○○訴請臺中縣警察局豐原分局報請臺灣臺中地方法院檢察署檢察官偵查
    後聲請簡易判決處刑。
    理  由
一、訊據上訴人即被告乙○○（下稱被告）對於在右揭時間、地點與告訴人甲○○發
    生爭執，並出手掌摑告訴人之臉部等事實，雖坦承不諱，惟矢口否認有何傷害告
    訴人之犯行，辯稱：其於九十一年六月十六日至上址要求告訴人一同回家，但為
    告訴人所拒，其知悉告訴人在卡拉ＯＫ上班後，因此心生不滿並毆打告訴人之臉
    部，告訴人倒地後以頭部撞擊路旁之汽車，其試圖拉起告訴人，但並無傷害告訴
    人之行為云云。本院查：
  (一)被告與告訴人為夫妻關係，業據其二人於警訊、偵查中及本院調查時，供述明確
    ，並有法務部戶役政連結系統個人基本資料一紙，附卷可稽，其二人屬於家庭暴
    力防治法所稱之家庭成員關係，自足認定。
  (二)告訴人因被告之傷害犯行，受有如事實欄所述之傷害等情，亦據告訴人於警訊、
    偵查及本院調查時，指訴明確。復有告訴人所提出之行政院衛生署豐原醫院所出
    具之診斷證明書一紙，附卷可憑，足認告訴人所受之身體上傷害係因被告毆打及
    拉扯所造成無疑。
  (三)被告雖辯稱：其並無傷害告訴人之行為云云。惟被告既已坦承掌摑告訴人之臉部
    ，而告訴人亦因此受有臉部挫傷瘀血五公分之傷害，被告此部分之犯行，自足以
    認定。再者，傷害罪之傷害行為，並非僅指出手毆打之行為，始能當之，凡所有
    可能傷害他人身體或健康之行為，且為行為人能預見而其發生傷害結果亦不違反
    其本意者均屬之，拉扯之行為自亦包括在內。本件被告既已坦承於告訴人倒地時
    曾與之發生拉扯，被告應可預見拉扯之行為會造成告訴人受傷，且依前揭卷附之
    驗傷單所載，因被告拉扯之行為，亦確實造成告訴人受有右膝擦傷三Ｘ三公分、
    左膝擦傷四Ｘ三公分、兩側上肢多處瘀血（右臂三公分、三公分；左臂一公分、
    一公分）等傷害。衡諸一般經驗法則，被告對告訴人如此用力拉扯，可能造成告
    訴人受傷之結果，應可預見，且亦不違反其本意，此即與傷害罪之構成要件相符
    ，足見被告顯有傷害告訴人之故意甚明。是以，被告辯稱並無傷害告訴人之行為
    云云，尚難採信。本件事證已甚明確，被告上開傷害犯行，自堪認定。
二、核被告所為，係犯刑法第二百七十七條第一項之傷害罪，屬於家庭暴力防治法第
    二條第二項之家庭暴力罪。本院審理結果認為，原審依刑事訴訟法第四百四十九
    條第一項前段、第四百五十四條第二項，刑法二百七十七條第一項、第四十一條
    第一項前段（原審漏載前段）、罰金罰鍰提高標準條例第一條前段、第二條，判
    處被告拘役三十日，如易科罰金，以三百元折算一日等情，其認事用法及量刑均
    無不當，上訴意仍執陳詞，辯稱並無傷害之行為云云，為無理由，應予駁回。
據上論斷，應依刑事訴訟法第四百五十五條之一第一項、第三項、第三百六十八條，
判決如主文。
中      華      民      國      九十二      年      三    月    十七    日
                                臺灣臺中地方法院刑事第三庭
                                    審判長法  官  劉 錫 賢
                                          法  官  江 奇 峰
                                          法  官  林 三 元
右正本證明與原本無異。
本件不得上訴。
                                          書記官
中      華      民      國      九十二      年      三    月    十八    日
附錄本案論罪科刑法條全文
刑法第二百七十七條第一項：
傷害人之身體或健康者，處三年以下有期徒刑、拘役或一千元以下罰金。


司法院資訊處製作；財團法人民間司法改革基金會備份。
